# Planejamento Sprint 2

**Período: 15/08/2021 a 21/08/2021**<br>
**Data da Reunião: 14/08/2021**

## Issues

| Número | Issue | Pontuação | Participantes | Responsável |
|--------|-------|-----------|---------------| - |
| [**#23**](https://github.com/fga-eps-mds/2021.1-Linguas-Indigenas-Docs/issues/23) | Apresentação MVP para PO | 8 | Todos | Sofia Patrocínio |
| [**#23**](https://github.com/fga-eps-mds/2021.1-Linguas-Indigenas-Docs/issues/23) | Questionário para Usuário | 5 | Todos | Gabriel Davi |
| [**#24**](https://github.com/fga-eps-mds/2021.1-Linguas-Indigenas-Docs/issues/24) | Ideias de Nome para o aplicativo | 3 | Todos | - |
| [**#25**](https://github.com/fga-eps-mds/2021.1-Linguas-Indigenas-Docs/issues/25) | Elicitação de Requisitos e Priorização | 8 | Todos | Pedro Igor |
| [**#26**](https://github.com/fga-eps-mds/2021.1-Linguas-Indigenas-Docs/issues/26) | Histórias de Usuário | 13 | Todos | Micaella Gouveia |


## Pontuação : 37

## Relato
* Ficou definida uma apresentação de tudo o que foi construído na Lean para nossos POs.
* Um questionário será feito para ser divulgado com os povos indígenas para validação do produto que foi discutido e pensado durante a Lean.
